最高法院刑事判決　　　　　　　　　 111年度台上字第2742號
上　訴　人　陳格正


上列上訴人因違反毒品危害防制條例案件，不服臺灣高等法院中
華民國111 年1 月26日第二審判決（110 年度上訴字第3114號，
起訴案號：臺灣新北地方檢察署109 年度偵字第44711 號），提
起上訴，本院判決如下：
    主  文
上訴駁回。
    理  由
一、按刑事訴訟法第377 條規定，上訴於第三審法院，非以判決
    違背法令為理由，不得為之。是提起第三審上訴，應以原判
    決違背法令為理由，係屬法定要件。如果上訴理由書狀並未
    依據卷內訴訟資料，具體指摘原判決不適用何種法則或如何
    適用不當，或所指摘原判決違法情事，顯與法律規定得為第
    三審上訴理由之違法情形不相適合時，均應認其上訴為違背
    法律上之程式，予以駁回。
二、本件原判決綜合全案證據資料，本於事實審法院採證認事之
    職權，認定上訴人陳格正有如其事實欄所載販賣第二級毒品
    甲基安非他命未遂犯行，因而維持第一審論處上訴人販賣第
    二級毒品未遂罪刑，以及諭知相關沒收（銷燬）之判決，駁
    回上訴人在第二審之上訴，已詳為敘述其所憑之證據及認定
    之理由（上訴人於檢察官訊問、第一審及原審審理時均坦承
    全部犯行，並未提出否認犯罪之辯解）。核其所為論斷說明
    ，俱有卷內證據資料可資覆按，從形式上觀察，原判決並無
    足以影響其判決結果之違法情形存在。
三、上訴人上訴意旨略以：
    原判決漏未審酌上訴人必須撫養未成年子女，其係家中主要
    經濟來源之生活狀況，維持第一審量處有期徒刑2 年及不宣
    告緩刑之判決，於法不合。
四、惟按：
    刑之量定，屬事實審法院得依職權裁量之事項，苟已以行為
    人之責任為基礎，審酌刑法第57條所列各款事項，並未逾越
    法定範圍或未濫用其職權，即不容任意指為違法。又緩刑之
    宣告，除應具備刑法第74條第1 項所定條件外，並須有可認
    為以暫不執行刑罰為適當之情形，始得為之，且此係屬法院
    裁判時得依職權裁量之事項，被告不得以判決未諭知緩刑即
    指為違背法令。
    本件原判決已說明：第一審審酌上訴人為將自己施用所剩之
    甲基安非他命變現，在網路通訊軟體刊登訊息，遭喬裝員警
    以「釣魚」方式查獲，所欲販賣之甲基安非他命重量未及 1
    公克，危害程度尚非重大，兼衡上訴人自陳之身心狀況、與
    配偶育有1 名未成年子女之「家庭經濟狀況」等一切情狀，
    量處有期徒刑2 年，尚稱允當等旨。以上訴人所犯販賣第二
    級毒品未遂罪，其法定本刑為無期徒刑或10年以上有期徒刑
    （得併科罰金），經適用刑法第25條第2 項、毒品危害防制
    條例第17條第2 項及刑法第59條規定，遞予減輕其刑，原判
    決維持第一審所處有期徒刑2 年，並未逾越法定刑度，亦無
    裁量權濫用之情事，不得任意指為違法。
    原判決並載敘：上訴人販賣甲基安非他命，經處有期徒刑 2
    年，審酌毒品流傳對社會危害甚烈，針對販賣毒品行為之處
    罰甚重，藉以維護國民身心健康、社會秩序及公共利益。以
    上訴人販賣甲基安非他命之情節，並無以暫不執行為適當之
    情形，爰不予宣告緩刑之旨。稽之上訴人係以通訊軟體在不
    特定人加入之群組內刊登暗示販賣毒品之訊息，向大眾兜售
    甲基安非他命，其危害程度較為嚴重。又卷附上訴人之前案
    紀錄表顯示，其於民國94年間，曾因違反兒童及少年性交易
    防制條例案件，經判處罪刑並宣告緩刑確定；於110 年間因
    施用第二級毒品經檢察官為緩起訴處分，原判決認其所宣告
    之刑，應有執行之必要，未予宣告緩刑，尚無不合。
    上訴意旨泛謂：原判決所為量刑裁量、未宣告緩刑違法云云
    ，無非對原審量刑及緩刑裁量權之適法行使，任意指摘為違
    法，並非合法之第三審上訴理由。
五、本件上訴意旨，並非依據卷內訴訟資料具體指摘原判決不適
    用何種法則或如何適用不當，徒就原審量刑及緩刑裁量職權
    之適法行使，漫事爭論，依首揭說明，與法律規定得為第三
    審上訴理由之違法情形不相適合。應認本件上訴為違背法律
    上之程式，予以駁回。
據上論結，應依刑事訴訟法第395條前段，判決如主文。
中    華    民    國    111   年    6   月      2     日
                  刑事第五庭審判長法  官  李  錦  樑  
                                  法  官  周  政  達  
                                  法  官  吳  淑  惠  
                                  法  官  錢  建  榮  
                                  法  官  林  孟  宜  
本件正本證明與原本無異
                                  書記官
中    華    民    國   111    年    6     月    7     日